臺灣高等法院高雄分院刑事裁定　　　　　　　　　　九十二年度聲再字第一九一號
　　再審聲請人
　　即受判決人　甲○○
右列聲請人因恐嚇取財案件，對於本院九十二年度上訴字第一八九八號中華民國九十
二年十一月二十八日確定判決（臺灣高雄地方法院九十年度訴字第三五號、臺灣高雄
地方法院檢察署九十年度偵字第九二六○號、第九五○六號、第九六三五號、第九九
六三號、第一一一五二號、第一一四六九號、第一一九六二號），聲請再審，本院裁
定如左：
    主  文
再審之聲請駁回。
    理  由
一、聲請意旨略稱：(一)對於錢櫃電子遊藝場恐嚇取財未遂部分：被害人吳信忠於民國
    九十年五月十五日檢察官偵訊後，即於同月十八日具函給檢察官表示先前所指訴
    與事實有違，此有該函件在卷可佐，確定判決對於上開函件未予斟酌，即屬重要
    證據漏未審酌之違誤；何況林春貴等人至該遊藝場毀壞器具，亦與聲請人無關，
    亦有被害人吳信忠、共同被告施元華及證人陳嘉隆證述在卷，對於有利於聲請人
    之重要證據，原判決棄而不用，亦無理由說明，自有違失。(二)對於九太娛樂廣場
    恐嚇取財未遂部分：證人施文東、鍾民安均可證明聲請人確為九太娛樂廣場之股
    東，則豈有再命林春貴等人砸店之理？對此有利於聲請人之重要證據亦棄而不用
    ，且與經驗法則不合，自有重要證據漏未審酌之再審原因。另證人鍾民安於偵查
    中所證許明堂曾告知係甲○○要他們砸店等語，係自許明堂處聽聞之傳聞證據，
    但與許明堂所述不合，自不能據此認定聲請人犯罪事證；且原判決引據謝莉莉、
    楊雅涵、周麗芬等人警詢之供詞為被告不利之依據，但上開供詞為審判外之陳述
    ，本無證據能力，且證人陳俊利於原審亦稱並非因未交保護費砸店之情，均有重
    要證據漏未斟酌之再審原因，爰依刑事訴訟法第四百二十一條規定聲請准予開始
    再審云云。
二、按不得上訴於第三審法院之案件，除刑事訴訟法第四百二十條規定外，其經第二
    審確定之有罪判決，如就足生影響於判決之重要證據漏未審酌者，亦得為受判決
    人之利益，聲請再審，刑事訴訟法第四百二十一條固有明文。惟所謂「足生影響
    於判決之重要證據漏未審酌」者，係指當事人於第二審法院判決前，所提出之證
    物，足以影響、變更判決結果，而法院漏未審酌而言。如第二審法院依調查之結
    果，本於論理法則、經驗法則取捨證據後，認定事實者，則不包括之。亦即所謂
    有足以影響於判決之重要證據漏未審酌為理由者，必該證據確漏未審酌，且該證
    據確為真實，而足以據之認定受判決人應受無罪、免訴、輕於原審所認定罪名而
    言，如不足以推翻原確定判決所認之罪名，僅據以爭執原確定判決對證據之取捨
    ，仍非提起再審之理由。
三、本件原確定判決關於被害人吳信忠部分之事實，係認定聲請人即被告甲○○於八
    十九年六月間，向「錢櫃電子遊藝場」負責人吳信忠表示，欲插股加入及按月收
    取五萬元保護費遭拒，竟與林春貴等三人共同謀議，於同年六月底，先推由林春
    貴、施元華、陳金鐘，多次至該遊藝場賒帳把玩店內之遊戲機，並藉故與該店員
    工吵架，再由林春貴等三人於同年七月十日四時許至該遊藝場，由林春貴在場外
    把風，另由施元華、陳金鐘入內砸毀該店擺設之「水果盤」五檯，而以此方式恐
    嚇吳信忠，但未得逞之事實，係以被害人吳信忠於檢察官偵訊時供述明確，並有
    錄影拍攝畫面翻拍相片四張及現場相片六張在卷足稽。並參酌被告甲○○警詢及
    偵查中所供認曾面告吳信忠要插股，後來施元華等人有在該場砸毀店內器具等語
    ，佐以被告向吳信忠要求插股遭拒，當時陳金鐘亦在場，隔數日該場即遭陳金鐘
    等二人藉故鬧場砸店，二者時間密接，因果關聯，是被害人吳忠信偵查中所為上
    開證述，確與事實相符。而認被告甲○○確有上述恐嚇取財未遂之犯行，此有該
    確定刑事判決書影本在卷可按，並經本院依職權調原卷核閱無訛。聲請人雖以前
    揭理由，主張原判決有證據漏未斟酌，惟查：
（一）聲請人謂被害人吳信忠於九十年五月十五日檢察官偵訊後，即於同月十八日具
      函給檢察官表示先前所指訴與事實有違，此有該函件在卷可佐，確定判決對於
      上開函件未予斟酌，而有重要證據漏未審酌之違誤云云。然經本院遍閱偵審卷
      證，均未見聲請人所稱吳信忠之函件何在，顯非有據。何況縱吳信忠曾書寫翻
      異前供之書函，亦與其在原審所改稱：本件沒有插股及收保護費事情等語相同
      ，而上開證詞亦經確定判決說明顯係事後迴護之詞，並敘明不予採信之理由（
      見確定判決第十五頁）。則聲請人所謂吳信忠之書函，顯非本件之重要證據，
      縱經斟酌對原確定判決結果亦不生影響。是以，聲請人據此指摘原確定判決有
      上述重要事證漏未審酌，並無理由。
（二）聲請人另稱林春貴等人至該遊藝場毀壞器具與伊無關，亦有被害人吳信忠、共
      同被告施元華及證人陳嘉隆證述可明，原判決對於有利於聲請人之重要證詞未
      予採用，自有違失云云。然按證人或共同被告之證言陳述，縱令先後兩歧或未
      盡相符，仍得本於審理所得心證，就其一部分認為真實予以採取。是證人或共
      同被告之供述證據前後雖有差異或矛盾，事實審法院非不可本於經驗及論理法
      則，斟酌其他情形，作合理之比較，以定其取捨；其就供述證據之一部，認為
      真實者予以採取，亦非法所不許。原確定判決關於被害人吳信忠、共同被告施
      元華及證人陳嘉隆三人前後供詞，就何部分可採或何部分不足採信，均已於判
      決理由內說明（見確定判決第十六頁），自不容聲請人更就其已審酌不採之辯
      解，執為再審之原因。
四、本件原確定判決關於被害人鍾民安部分之事實，係認定被告甲○○因欲使「久太
    娛樂廣場」負責人鍾民安按月繳交保護費，竟與林春貴、許明堂、陳金鐘等人謀
    議，於八十九年十二月十二日四時三十分許，推由林春貴等人赴該店要求店員聯
    絡鍾民安到場，因時值深夜無法聯絡，林春貴等人遂以保護費未付為由，砸毀店
    內大型遊戲機三檯、小型遊戲機二十七檯，並持店內之鐵製垃圾桶毆打該店技師
    王顯耀，致其受有頭部撕裂傷，而以此方式恐嚇鍾民安令其繳交保護費，惟仍未
    得逞之事實，係以被害人鍾民安於檢察官偵訊時供述明確，核與證人謝莉莉、楊
    雅涵、周麗芬、陳俊利所證大致相符，並有現場遭破壞之相片多幀在卷可稽。而
    認被告甲○○確有上述恐嚇取財未遂之犯行，聲請人雖以前揭理由，主張原確定
    判決有證據漏未斟酌，惟查：
（一）聲請人認證人施文東、鍾民安均可證明其確為「九太娛樂廣場」之股東，則既
      為該店股東，豈有再命林春貴等人砸自己店之理？對此有利於聲請人之重要證
      據卻棄而不用，且與經驗法則不合云云。但原確定判決對於被害人鍾民安及證
      人陳俊利嗣後翻異前述之證詞，已詳述係事後迴護之詞，並敘明不予採信之理
      由（見確定判決第十八頁）。並斟酌證人施文東雖改稱甲○○有插伊的股份等
      語，惟依常情，被告甲○○倘確為「久太娛樂廣場」合法股東，被告手下之林
      春貴、陳金鐘、許明堂等人，應更無可能在「久太娛樂廣場」鬧事砸店，而認
      證人施文東前揭證詞不足採信，亦已詳述理由（見確定判決第十九頁），且無
      違經驗法則。聲請人上述意旨所指猶再爭執原確定判決對證據之取捨，顯非提
      起再審之理由。
（二）聲請意旨又稱鍾民安於偵查中所證許明堂曾告知係甲○○要他們砸店等語，係
      自許明堂處聽聞之傳聞證據，且原判決引據謝莉莉、楊雅涵、周麗芬等人警詢
      之供詞，均為審判外之陳述，應無證據能力云云。惟傳聞證據是否得採為證據
      ，首應確定證詞是否符合傳聞之定義，其次是否成立傳聞之例外，若不合乎傳
      聞法則之例外規定，始可主張無證據能力。何況若當事人同意或於法院調查證
      據時，知而未於言詞辯論終結前聲明異議，經法院審酌該證詞作成時之情況，
      認為適當者亦得為證據，刑事訴訟法第一百五十九條之五定有明文，並非一概
      無證據能力。本院查閱歷次審理或調查證據程序，被告或其辯護人均未對原審
      已採認之上開警詢證據聲明異議，即被告所提出之辯護狀亦未置一詞（見上訴
      卷第二○一頁）。更何況此情亦與所聲請「重要證據漏未審酌」之再審要件不
      合，自不得以此執為聲請再審之理由。
五、綜上所述，本件原確定判決判處再審聲請人恐嚇取財未遂罪刑，已經詳載其理由
    於判決書內，其據以認定該事實之證據，均已於原確定判決中詳予審酌論斷，對
    於再審聲請人前開所指各節，業已明確論斷，且對相關事證復本於論理法則、經
    驗法則，以調查與事實是否相符後，詳述取捨之理由，難謂有前開刑事訴訟法第
    四百二十一條所定重要證據漏未審酌之情形。再審聲請人仍就原確定判決已論斷
    之事實加以爭執，核係對原確定判決對證據之取捨所為之爭執，並無聲請人所稱
    漏未審酌其有利部分證據之情事，自非屬足生影響於判決之重要證據漏未審酌之
    聲請再審理由。準此，本件聲請人聲請再審為無理由，應予駁回。
據上論結，應依刑事訴訟法第四百三十四條第一項，裁定如主文。
中     華     民     國      九十三     年      一      月      十五    日
                              臺灣高等法院高雄分院刑事第三庭
                                  審判長法官  周賢銳
                                        法官  謝宏宗
                                        法官  黃建榮
右正本證明與原本無異。
不得抗告。
                                  法院書記官  鄭翠芬
中     華     民國      九十三      年      一      月      十五   日
